【裁判字號】    99,易緝,209
【裁判日期】    991230
【裁判案由】    竊盜
【裁判全文】
臺灣臺北地方法院刑事判決             99年度易緝字第209號
公  訴  人  臺灣臺北地方法院檢察署檢察官
被      告  陳川雨
上列被告因竊盜案件，經檢察官提起公訴（98年度偵字第4080號
），被告於本院審理中就被訴事實為有罪之陳述，經本院告知簡
式審判程序意旨，並聽取公訴人及被告之意見後，本院裁定依簡
式審判程序審理，判決如下：
    主  文
陳川雨共同竊盜，累犯，處有期徒刑柒月。未扣案之鑰匙壹把沒
收之。
    事  實
一、陳川雨前因竊盜案件，經臺灣高等法院以91年度上易字第
    1939號判決判處有期徒刑1 年6 月確定；因竊盜案件，經
    臺灣板橋地方法院以90年度易字第3982號判決判處有期徒刑
    6 月確定；因施用第二級毒品案件，經同法院以91年度
    易字第1929號判決判處有期徒刑6 月確定；因竊盜案件，
    經同法院以92年度易字第7 號判決判處有期徒刑10月，且
    經臺灣高等法院以92年度上易字第1113號判決駁回上訴確定
    ；因偽造印文案件，經同法院以91年度簡字第346 號判
    決判處有期徒刑3 月確定；因偽造印文案件，經同法院
    以92年度重簡字第70號判決判處有期徒刑4 月確定；上開之
    罪後經合併定應執行有期徒刑3 年6 月，並與另案之拘役及
    罰金易服勞役接續執行，於民國94年7 月21日縮短刑期假釋
    出監，但其假釋後經撤銷，尚有殘刑8 月22日。陳川雨復
    因竊盜（共2 罪）及偽造署押案件，經同法院以95年度易
    字第2467號判決分別判處有期徒刑5 月、5 月及4 月確定；
    因竊盜案件，經同法院以95年度易緝字第125 號判決判
    處有期徒刑10月確定；因施用第二級毒品案件，經同法
    院以95年度簡字第6315號判決判處有期徒刑6 月確定；因
    連續施用第二級毒品案件，經同法院以95年度易緝字第12
    6 號判決判處有期徒刑8 月確定；上開至各罪經依法減
    刑並定應執行有期徒刑1 年5 月，且與前揭殘刑接續執行，
    於97年8 月13日縮刑期滿執行完畢。
二、陳川雨於97年12月9 日凌晨與成年男性友人許家榮（本院另
    案判刑確定）一同駕駛車牌號碼9031-KT 號自用小客車（收
    受贓物即該車之部分，業經臺灣板橋地方法院就其2 人以98
    年度簡字第2567號判決各處有期徒刑4 月確定）前往臺北市
    ○○區○○路附近訪友，結束後，許家榮欲前往某處搭載某
    「小陳」之人但缺車代步，陳川雨另有要事需駕車離開，許
    家榮遂提議竊車，陳川雨則建議竊取貨車，其2 人遂意圖為
    自己不法之所有，共同基於竊盜之犯意聯絡，於當日（9 日
    ）凌晨4 時54分許，在臺北市○○區○○路402 巷8 弄15號
    前，由陳川雨持許家榮所有之鑰匙（未扣案，但無證據證明
    已滅失），竊取蕭鳳雄所有停放在該處車牌號碼DI-6863 號
    自用小貨車，許家榮則在旁把風，得手後，陳川雨駕駛上開
    自用小客車、許家榮駕駛甫共同竊得之自用小貨車分別離去
    ，嗣許家榮於同日清晨6 時11分許，駕駛該自用小貨車返回
    並停放在臺北市○○區○○路402 巷7 弄口，經蕭鳳雄發現
    貨車遭竊後調閱監視錄影畫面得悉上情報警處理，始循線查
    獲上情。
三、案經蕭鳳雄訴由臺北市政府警察局中山分局報請臺灣臺北地
    方法院檢察署檢察官偵查起訴。
    理  由
一、程序部分：本件被告陳川雨所犯係死刑、無期徒刑或最輕本
    刑為3 年以上有期徒刑以外之罪，其於本院審理中就被訴事
    實為有罪之陳述，經本院告知簡式審判程序之旨，並聽取當
    事人意見後，經本院依刑事訴訟法第284 條之1 、第273 條
    之1 第1 項規定裁定進行簡式審判程序，合先敘明。
二、上開事實，業據被告於本院99年12月16日審理中坦承不諱，
    核與證人即被害人蕭鳳雄於警詢中證述之失竊情節相符，證
    人即共同被告許家榮亦於警、偵訊中就其與被告共同行竊之
    事證述明確，並有監視器翻拍畫面、指認照片、車籍查詢資
    料等件在卷可稽，是被告上開任意性自白顯與事實相符而可
    採信，本案事證明確，被告犯行堪以認定，自應依法論科。
三、核被告所為，係犯刑法第320 條第1 項之竊盜罪。又被告與
    許家榮，就上開之罪，有犯意聯絡及行為分擔，為共同正犯
    。查被告前因竊盜案件，經臺灣高等法院以91年度上易字
    第1939號判決判處有期徒刑1 年6 月確定；因竊盜案件，
    經臺灣板橋地方法院以90年度易字第3982號判決判處有期徒
    刑6 月確定；因施用第二級毒品案件，經同法院以91年
    度易字第1929號判決判處有期徒刑6 月確定；因竊盜案件
    ，經同法院以92年度易字第7 號判決判處有期徒刑10月，
    且經臺灣高等法院以92年度上易字第1113號判決駁回上訴確
    定；因偽造印文案件，經同法院以91年度簡字第346 號
    判決判處有期徒刑3 月確定；因偽造印文案件，經同法
    院以92年度重簡字第70號判決判處有期徒刑4 月確定；上開
    之罪後經合併定應執行有期徒刑3 年6 月，並與另案之拘役
    及罰金易服勞役接續執行，於94年7 月21日縮短刑期假釋出
    監，但其假釋後經撤銷，尚有殘刑8 月22日。被告復因竊
    盜（共2 罪）及偽造署押案件，經同法院以95年度易字第
    2467號判決分別判處有期徒刑5 月、5 月及4 月確定；因
    竊盜案件，經同法院以95年度易緝字第125 號判決判處有
    期徒刑10月確定；因施用第二級毒品案件，經同法院以
    95年度簡字第6315號判決判處有期徒刑6 月確定；因連續
    施用第二級毒品案件，經同法院以95年度易緝字第126 號
    判決判處有期徒刑8 月確定；上開至各罪經依法減刑並
    定應執行有期徒刑1 年5 月，且與前揭殘刑接續執行，於97
    年8 月13日縮刑期滿執行完畢，此有臺灣高等法院被告前案
    紀錄表1 件附卷可參，其於5 年內故意再犯本件最重為有期
    徒刑以上之罪，為累犯，應依刑法第47條第1 項之規定加重
    其刑。爰審酌被告恣意竊取他人車輛，蔑視他人財產權，然
    犯後坦承犯行，態度尚可，且所竊之車輛業已為警查獲並歸
    還予被害人蕭鳳雄，此據蕭鳳雄陳述在案，是犯罪所生之危
    害不大，暨被告之素行、生活狀況、犯罪之動機、目的、手
    段、參與情節輕重等一切情狀，參酌公訴檢察官具體求處之
    刑度意見，量處如主文所示之刑，以示懲戒。未扣案之鑰匙
    1 把，為共同正犯許家榮所有，且係其與被告一同行竊所用
    之物，此業據被告供述甚詳，雖未據扣案，但無證據證明已
    滅失，故併依刑法第38條第1 項第2 款之規定宣告沒收。
四、末偵查檢察官雖於起訴書中請求併予宣告強制工作，惟按應
    執行之刑未達1 年以上者，不適用本條例，竊盜犯贓物犯保
    安處分條例第2 條第4 項定有明文，本院所宣告之應執行刑
    既未達1 年以上，依據前揭法律規定，自無宣告依該條例宣
    告強制工作之餘地，況被告此次竊盜犯行僅有1 件，情節並
    非嚴重，且無足夠之積極證據證明與被告前此之竊盜或其他
    前案紀錄有關，實難遽認被告有何犯罪之習慣，故未如檢察
    官所請，併此指明。
據上論斷，應依刑事訴訟法第284 條之1 、第273 條之1 第1 項
、第299 條第1 項前段，刑法第28條、第320 條第1 項、第47條
第1 項、第38條第1 項第2 款，刑法施行法第1 條之1 第1 項、
第2 項前段，判決如主文。
本案經檢察官林彥均到庭執行職務。
中    華    民    國    99    年    12    月    30    日
                  刑事第五庭  法  官  吳勇毅
上正本證明與原本無異。
如不服本判決應於收受送達後10日內向本院提出上訴書狀，並應
敘述具體理由；其未敘述上訴理由者，應於上訴期間屆滿後20日
內向本院補提理由書（均須按他造當事人之人數附繕本）「切勿
逕送上級法院」。告訴人或被害人如對於本判決不服者，應具備
理由請求檢察官上訴，其上訴期間之計算係以檢察官收受判決正
本之日期為準。
                              書記官  游秀珠
中    華    民    國    99    年    12    月    30    日
附錄本案論罪科刑法條全文：
中華民國刑法第320條
意圖為自己或第三人不法之所有，而竊取他人之動產者，為竊盜
罪，處5 年以下有期徒刑、拘役或5 百元以下罰金。
意圖為自己或第三人不法之利益，而竊佔他人之不動產者，依前
項之規定處斷。
前二項之未遂犯罰之。

司法院資訊處製作；財團法人民間司法改革基金會備份。
